臺灣桃園地方法院刑事判決
                                  111年度審易字第477號
公  訴  人  臺灣桃園地方檢察署檢察官
被      告  呂永福



上列被告因竊盜案件，經檢察官提起公訴（110年度偵字第27286
號），被告就被訴事實為有罪之陳述，本院裁定進行簡式審判程
序，判決如下：
    主      文
呂永福犯竊盜罪，處有期徒刑參月，如易科罰金，以新臺幣壹仟
元折算壹日。
未扣案之犯罪所得電線柒綑、搗麻糬機器壹臺、捕蚊燈壹臺及高
壓洗車機壹臺均沒收，於全部或一部不能沒收或不宜執行沒收時
，分別追徵其價額。
    事實及理由
一、本件犯罪事實及證據，除證據部分增列「被告呂永福於本院
    準備程序及審理中之自白」外，其餘均與臺灣桃園地方檢察
    署檢察官起訴書之記載相同，茲引用如附件。
二、論罪科刑
（一）核被告呂永福所為，係犯刑法第320條第1項竊盜罪。
（二）爰以行為人之責任為基礎，審酌被告不思以正當方式獲取
      財物，竟圖不勞而獲，恣意為本件竊盜犯行，顯然欠缺對
      他人財產權之尊重，所為實屬不該；惟念及被告犯後坦承
      犯行，犯後態度良好，兼衡被告之犯罪動機、本案之情節
      、所生危害暨其生活及經濟狀況、素行、年紀及智識程度
      等一切情狀，量處如主文所示之刑，並諭知易科罰金之折
      算標準。
三、按犯罪所得，屬於犯罪行為人者，沒收之；前2項之沒收，
    於全部或一部不能沒收或不宜執行沒收時，追徵其價額，刑
    法第38條之1第1項前段、第3項定有明文。本件被告於本案
    竊得電線7綑、搗麻糬機器1臺、捕蚊燈1臺及高壓洗車機1臺
    ，均為被告之犯罪所得，且未合法發還被害人蔡寶燕，俱應
    依上開規定宣告沒收，於全部或一部不能沒收或不宜執行沒
    收時，分別追徵其價額。
據上論斷，應依刑事訴訟法第273條之1第1項、第299條第1項前
段、第310條之2、第454條第2項（本案採判決精簡原則，僅引述
程序法條），判決如主文。
本案經檢察官賴怡伶到庭執行職務。
中　　華　　民　　國　　111 　年　　8 　　月　　24　　日
                    刑事審查庭     法  官     高上茹
以上正本證明與原本無異。
如不服本判決應於收受判決後20日內向本院提出上訴書狀，並應
敘述具體理由。其未敘述上訴理由者，應於上訴期間屆滿後20日
內向本院補提理由書( 均須按他造當事人之人數附繕本) 「切勿
逕送上級法院」。
                                   書記官     涂頴君
中　　華　　民　　國　　111 　年　　8 　　月　　24　　日
附錄本判決論罪法條全文：
中華民國刑法第320條
意圖為自己或第三人不法之所有，而竊取他人之動產者，為竊盜
罪，處5年以下有期徒刑、拘役或50萬元以下罰金。
意圖為自己或第三人不法之利益，而竊佔他人之不動產者，依前
項之規定處斷。
前二項之未遂犯罰之。

附件：
臺灣桃園地方檢察署檢察官起訴書
                                    110年度偵字第27286號
　　被　　　告　呂永福　男　58歲（民國00年0月00日生）
　　　　　　　　　　　　住○○市○○區○○里0鄰○○路000
　　　　　　　　　　　　　號
　　　　　　　　　　　　國民身分證統一編號：Z000000000號
上列被告因竊盜案件，已經偵查終結，認應提起公訴，茲將犯罪
事實及證據並所犯法條分敘如下：
　　　　犯罪事實
一、呂永福意圖為自己不法之所有，基於竊盜之犯意，駕駛登記
    於同案被告蔡清華(業經本署以同案號為不起訴處分)名下之
    車牌號碼00-0000自小貨車，於民國110年3月21日21時許(移
    送書記載時間有誤，併此更正)，在蔡寶燕位於桃園市○○區○
    ○路000號之無人居住建物內，趁四下無人之際，以不詳方式
    竊取蔡寶燕置於該處之電線7綑、搗麻糬機器1臺、捕蚊燈1
    臺及高壓洗車機1臺【共價值新臺幣(下同)14萬1,200元，下
    稱本案遭竊物品】，並將之搬至上開自小貨車後斗後得逞，
    隨即離開現場。嗣隔壁住戶彭及宏發覺上開車輛開進該處，
    驚覺有異會同里長報警，經警方調閱沿路監視器畫面，始查
    悉上情。
二、案經桃園市政府警察局大園分局報告偵辦。
　　　　證據並所犯法條
一、證據清單及待證事實：
編號 證據名稱 待證事實 1 被告呂永福於偵查之自白 證明被告利用同案被告蔡清華名義購買上開自小貨車，並於上開時點，駕駛該自小貨車至上開地點，竊取本案遭竊物品之事實。 2 同案被告蔡清華於警詢、偵查之供述 證明被告呂永福曾借用同案被告蔡清華之名義購買上開自小貨車。 3 證人彭及宏於警詢之證述 證明被告呂永福駕駛上開自小貨車，於上開時、地，竊取被害人蔡寶燕置於該處之本案遭竊物品之事實。 4 被害人蔡寶燕於警詢之陳述 證明被害人置於上開地點之本案遭竊物品遭竊取，其總價值為14萬1,200元之事實。 5 監視器畫面截圖2張、現場照片12張 證明被告呂永福駕駛上開自小貨車，至於地點，竊取被害人蔡寶燕置於該處之本案遭竊物品之事實。 
二、核被告所為，係犯刑法第320條第1項之竊盜罪嫌。未扣案之
    犯罪所得請依刑法第38條之1第1項前段、第3項之規定宣告
    沒收，並於全部或一部不能沒收或不宜執行沒收時，追徵其價
    額。
三、依刑事訴訟法第251條第1項提起公訴。
　　此　致
臺灣桃園地方法院
中　　華　　民　　國　 111　　年　　2 　　月　　18　　日
　　　　　　　　　　　　　　　檢　察　官　李  允  煉
                              檢  察  官  蔡  宜  芳　
本件證明與原本無異　　　　　　　　　　　　　　　　　　
中　　華　　民　　國　 111　　年　  2 　　月　  27    日
　                            書  記  官　林  俞  兒
所犯法條：
中華民國刑法第320條
意圖為自己或第三人不法之所有，而竊取他人之動產者，為竊盜
罪，處 5 年以下有期徒刑、拘役或 50 萬元以下罰金。
意圖為自己或第三人不法之利益，而竊佔他人之不動產者，依前
項之規定處斷。
前二項之未遂犯罰之。